臺灣板橋地方法院民事裁定　　　　　　100年度事聲字第141號
異　議　人　周德發
即　債務人　張素蘭
　　　　　　林哲雄
相　對　人　合作金庫商業銀行股份有限公司
即　債權人
法定代理人　劉燈城
上列當事人間清償債務強制執行事件，異議人對於本院民事執行
處司法事務官於民國100年4月18日所為99年度司執字第102404號
裁定聲明異議，本院裁定如下：
    主    文
異議駁回。
異議程序費用由異議人負擔。
    理    由
一按強制執行事件，由法官或司法事務官命書記官督同執達員辦
  理之；本法所規定由法官辦理之事項，除拘提、管收外，均得
  由司法事務官辦理之；當事人或利害關係人對於強制執行命令
  或對於執行法官、書記官、執達員實施強制執行之方法，強制
  執行時應遵守之程序，或其他侵害利益之情事，得於強制執程
  序終結前，為聲請及聲明異議，強制執行法第3 條、第12條及
  法院組織法第17條之2 第1項第2款分別定有明文。次按司法事
  務官處理事件所為之處分，與法院所為者有同一效力；當事人
  對於司法事務官處理事件所為之終局處分，得於處分送達後10
  日之不變期間內，以書狀向司法事務官提出異議；司法事務官
  認前項異議有理由時，應另為適當之處分，認異議為無理由者
  ，應送請法院裁定之；法院認第1 項之異議為有理由時，應為
  適當之裁定，認異議為無理由者，應以裁定駁回之，強制執行
  法第30條之1 準用民事訴訟法第240條之3、第240條之4規定。
  本件異議人對於本院民事執行處司法事務官於民國100年4月18
  日所為99年度司執字第102404號民事裁定聲明異議，司法事務
  官認其異議為無理由，送請本院為裁定，經核與上開條文規定
  及意旨相符，先予敘明。
二本件異議意旨略以：鈞院99年度司執字第102404號強制執行事
  件中，相對人所執之鈞院90年度執實字第1270號新臺幣（下同
  ） 250萬元之債權憑證（下稱系爭憑證），係源自士林地院89
  年度票字第1360號本票裁定。因法無明文本票裁定與確定判決
  為同一效力，故時效期間不延長，仍維持對本票發票人之請求
  權時效3年為限。系爭憑證執行結果註印時間分別為94年6月5
  日受償30萬7243元及99年4 月14日執行無結果。至於系爭憑證
  上緣所註印時間應為上開94年6月5日受償30萬7243元之重覆多
  餘或誤植，應屬無效。惟衡上開兩者執行日期相隔3 年以上，
  已逾 3年時效而逕自消滅，已無執行名義之效力，不可據為本
  件強制執行之聲請。又相對人所提出 350萬元之債權憑證，亦
  屬逾 3年未實施強制執行而中斷時效，為執行名義效力之喪失
  ，相對人亦不得據此而為強制執行。因本件債權債務數額尚有
  糾葛且不明確，遽為執行實有損異議人之權益，爰依法聲明異
  議，請求廢棄原裁定，並撤銷本件強制執行等語。
三按債務人無財產可供強制執行，或雖有財產經強制執行後所得
  之數額仍不足清償債務時，執行法院應命債權人於1 個月內查
  報債務人財產。債權人到期不為報告或查報無財產者，應發給
  憑證，交債權人收執，載明俟發見有財產時，再予強制執行，
  強制執行法第27條第1 項定有明文。次按強制執行程序開始後
  ，除法律另有規定外，不停止執行；有回復原狀之聲請，或提
  起再審或異議之訴，或對於和解為繼續審判之請求，或提起宣
  告調解無效之訴、撤銷調解之訴，或對於許可強制執行之裁定
  提起抗告時，法院因必要情形或依聲請定相當並確實之擔保，
  得為停止強制執行之裁定，同法第18條亦有明文。
四經查，本件相對人於99年11月16日以本院90年度執實字第1270
  號債權憑證（下稱第1270號債證）、本院90年度執竹字第803
  號債權憑證、本院91年度執宿字第6066號債權憑證（下稱第60
  66號債證），向本院民事執行處聲請強制執行異議人周德發之
  財產；第1270號債證之執行名義為臺灣士林地方法院89年度票
  字第1360號民事裁定、異議人簽發之本票金額為 250萬元及其
  遲延利息、債證上註記「本件債權人經參加本院93年民執字第
  14264號分配於94年6月5日受償新台幣307,243元」、「本件於
  96年4月25日經板橋地方法院93年度民執字第14264號執行無結
  果」、「本件於99年4 月14日經板橋地方法院99年度民執司字
  第23374 號執行無結果」；第6066號債證之執行名義為臺灣士
  林地方法院89年度票字第1358號、第1359號民事確定裁定及確
  定證明書、異議人簽發之本票金額分別為200萬元、150萬元，
  及其遲延利息，債證上註記「本件債權人經參加本院93年民執
  字第14264號分配於94年6月5日受償新台幣307,243元」、「本
  件於96年4月25日經板橋地方法院93年度民執字第14264號執行
  無結果」、「本件於99年4 月14日經板橋地方法院99年度民執
  司字第23374 號執行無結果」等事實，業經本院依職權調閱本
  院99年度司執字第102404號卷宗查證屬實。異議人雖主張時效
  消滅云云，惟此乃實體法上爭執，非非訟事件程序所得審究（
  最高法院83年度台抗字第227 號裁定意旨參照），民事執行處
  僅能審查債權人所提出之執行名義是否具備發動強制執行程式
  之要件，異議人之主張應另行提起訴訟解決，實非聲明異議所
  能處理。又異議人雖主張第1270號債證上緣部分註記為重覆多
  餘或誤植云云，惟未據異議人舉證以實其說，難信為真實。此
  外，異議人復主張渠等與相對人間債權債務數額尚有糾葛，請
  求停止執行云云，承前所述，此亦屬實體法上爭執，非民事執
  行處所得審究，且異議人未依強制執行法第18條第2 項規定，
  提起異議之訴，亦未經本院裁定准予停止執行，則本件強制執
  行當無停止之理。職是，本院民事執行處司法事務官據此駁回
  異議人之聲明，於法並無違誤，異議意旨指摘原裁定不當，求
  予廢棄，為無理由，應予駁回。
五依強制執行法第30條之1、民事訴訟法第240條之4第3項後段、
  第95條、第78條，裁定如主文。
中    華    民    國  100    年    6    月    28    日
                  民事第三庭  法  官  徐玉玲
以上正本係照原本作成
如對本裁定抗告須於裁定送達後10日內向本院提出抗告狀，並繳
納抗告費新臺幣1,000元
中    華    民    國  100    年    6    月    28    日
                              書記官  余承佳